# 投资电视剧

提问人：taoyi4408 时间：2016-10-23 22:12:47
请问陈版主，甲方为影视制作公司，投资拍摄电视剧，乙方出资 1000 万元（占全部出资的10%）投资甲方的电视剧，双方约定：不论该剧盈利或亏损，甲方给予乙方相当于投资款年化12%的固定投资回报（本金收益的返还最迟不得超过合同签订之日起 18 个月），乙方收到款项时向甲方开具增值税发票。乙方将改投资款确认为长期应收款，取得的固定收益确认为投资收益还是其他业务收入（利息收入），如确认为投资收益，是否应该开具增值税发票？假如不是固定收益，保底+浮动（根据盈利情况确定浮动比例），保底+浮动部分的收益在收到的时候确认为投资收益对不对？谢谢！

回答人：chenyiwei
该条款表明乙方是寻求固定收益的财务投资者，该笔投资实质上是发放贷款。参照委托贷款的会计处理方法，所获得的收益确认为其他业务收入，并作为利息收入缴纳增值税。如可享受浮动收益的，则浮动收益部分在金额能够可靠计量且能够合理保证收到时确认为收入。